# 出资瑕疵的修正问题？

提问人：pa516 时间：2021-07-01 23:33:09
file:///C:/Users/ZHANGJ~1/AppData/Local/Temp/WeChat%20Files/0aadcef8ca199f6a7986a4e10d0c0f2.jpg请问上述操作如何工商登记？涉不涉及税务？
0aadcef8ca199f6a7986a4e10d0c0f2.jpg
(621.73 KB, 下载次数: 13)
3 天前 上传
见上图

回答人：chenyiwei
采用货币置换当然是最谨慎的做法。为了降低IPO过程中的风险，尽量“排雷”是最合理的做法。
可以看下目前已经过会或者注册的案例中有无“通过解释的方式说明”避免货币置换的案例。但即使有，因为不同案例之间仍存在大大小小的差异，也不能简单参照。